臺灣高等法院臺中分院刑事裁定　　　　　100年度抗字第635號
抗　告　人
即　被　告　陳志榮
上列抗告人因偽造有價證券等案件，不服臺灣臺中地方法院中華
民國100年7月8日延長羈押裁定（臺灣臺中地方法院100年度訴字
第984號），提起抗告，本院裁定如下：
    主    文
抗告駁回。
    理  由
一、本件抗告人即被告陳志榮（下稱被告）抗告意旨略以：被告
    陳志榮於案發後即完全配合檢警調查，坦承犯罪事實，足證
    被告確已悔改，並無再犯之虞。因被告已離婚，且育有一子
    ，教育及扶養責任都在被告身上，再因被告雙親均已年邁，
    身體不佳，被告一時糊塗加入偽卡集團，懇請能讓被告釋回
    候傳，被告願定時向法院報到云云。
二、按被告有繼續羈押之必要者，得於期間未滿前，經法院依刑
    事訴訟法第一百零一條或第一百零一條之一之規定訊問被告
    後，以裁定延長之，刑事訴訟法第一百零八條第一項但書定
    有明文。從而被告經法官訊問後，認為犯罪嫌疑重大，而有
    刑事訴訟法第一百零一條第一項各款情形之一，或有同法第
    一百零一條之一各款情形，非予羈押，顯難進行追訴、審判
    或執行者，或有事實足認有反覆實施同一犯罪之虞，而有羈
    押之必要者，且上開情形仍然存在，有繼續羈押之必要者，
    自得依法裁定延長羈押。而羈押被告之目的，其本質在於確
    保訴訟程序得以順利進行，或為確保證據之存在與真實，或
    為確保嗣後刑罰之執行，而對被告所實施剝奪其人身自由之
    強制處分。被告有無羈押之必要，法院僅須審查被告犯罪嫌
    疑是否重大、有無羈押原因、以及有無賴羈押以保全偵審或
    執行之必要，由法院就具體個案情節予以斟酌決定，如就客
    觀情事觀察，法院許可羈押之裁定或延長羈押之裁定，在目
    的與手段間之衡量並無明顯違反比例原則情形，即無違法或
    不當可言。至於執行羈押後有無繼續之必要，仍許由法院斟
    酌訴訟進行程度及其他一切情事而為認定（參照最高法院四
    十六年度臺抗字第六號判例），且是否有羈押原因及必要，
    只須達自由證明已足，不以嚴格證明為必要。
三、經查：被告陳志榮（綽號阿泰），因涉嫌共組偽造信用卡盜
    刷集團，觸犯偽造信用卡、行使偽造信用卡、行使偽造私文
    書、詐欺取財等罪嫌，前於民國一百年四月十二日經檢察官
    提起公訴繫屬臺灣臺中地方法院，經法官訊問後，認被告陳
    志榮犯罪嫌疑重大，且有事實足認有逃亡之虞及湮滅、偽造
    、變造證據或勾串共犯、證人之虞，並有事實足認有反覆實
    施詐欺犯罪之虞，非予羈押，顯難進行審判，有羈押之必要
    ，乃自同日起羈押被告三月，並禁止接見、通信在案。嗣經
    原審法院於一百年七月八日訊問被告陳志榮後，認前項羈押
    原因仍然存在，有繼續羈押之必要，應自一百年七月十二日
    起延長羈押二月；至於前羈押處分附帶之禁止接見、通信部
    分，則予解除。抗告意旨雖以被告陳志榮於案發後即完全配
    合檢警調查，坦承犯罪事實，足證被告確已悔改，並無再犯
    之虞云云，然觀被告陳志榮自九十六年間起，即屢犯盜刷偽
    造信用卡詐取財物變賣牟利，且曾經本院以九十八年度上訴
    字第六五八號判決判處應執行有期徒刑九月確定；其後復於
    九十七年間，再參與偽造信用卡集團擔任盜刷信用卡之車手
    ，流竄全省詐取財物再行變賣朋分，嗣經警查獲後由臺灣高
    雄地方法院檢察署檢察官提起公訴，現由臺灣高雄地方法院
    審理中，詎被告陳志榮於上開案件審理期間，又再犯本案，
    上開各情，除有臺灣高等法院被告前案紀錄表可據外，並有
    相關刑事判決書及起訴書可查，被告陳志榮自九十六年間起
    ，即不斷為盜刷信用卡詐取財物之犯行，有事實足認被告陳
    志榮有反覆實施同一犯罪（詐欺取財罪）之虞，且被告陳志
    榮暨同案成員，盜刷信用卡詐騙之特約商店遍佈各地，亦有
    事實足認其有逃亡之虞，非予羈押，顯難進行審判或執行，
    且非具保或限制住居處分所得代替。是以本件上述羈押之原
    因既仍存在，原審所為延長羈押之裁定，核屬允當，無違比
    例原則，抗告意旨徒執前詞請求撤銷原審裁定，難認有理由
    ，另抗告意旨所述之家庭因素，與本件審核有無羈押原因及
    必要性無關，從而，本件抗告應予駁回。
據上論斷，應依刑事訴訟法第四百十二條，裁定如主文。
中    華    民    國   100    年    8     月    1     日
            刑事第七庭    審判長法  官  林  榮  龍
                                法  官  黃  仁  松
                                法  官  王  義  閔
上列正本證明與原本無異。
如不服本裁定，得於裁定送達後五日內向本院提出抗告狀(須附繕本)。
                                書記官  王  麗  珍
中    華    民    國   100    年    8     月    2     日